臺灣基隆地方法院刑事判決　　　　　　　　　　　　　九十三年度訴字第四五七號
　　公　訴　人　臺灣基隆地方法院檢察署檢察官
　　被　　　告　甲○○　男　二.
右列被告因違反毒品危害防制條例案件，經檢察官提起公訴（九十三年度毒偵字第七
三二號、第九九三號），及併案審理（九十三年度毒偵字第一三四二號、第一三六七
號），本院合議庭裁定由受命法官獨任進行簡式審判程序，茲判決如左：
    主  文
甲○○連續施用第一級毒品，處有期徒刑壹年肆月，扣案之毒品海洛因肆包合計淨重
零點捌公克沒收銷燬之、注射針筒支均沒收；又連續施用第二級毒品，處有期徒
刑拾月，扣案之毒品安非他命貳包合計毛重肆公克沒收銷燬之、安非他命吸食器壹組
沒收。應執行有期徒刑貳年，扣案之毒品海洛因肆包合計淨重零點捌公克、安非他
命貳包合計毛重肆公克均沒收銷燬之，注射針筒支、安非他命吸食器壹組均沒收。
    事  實
一、甲○○前因施用毒品案件，先後二次經觀察、勒戒後，均認無繼續施用毒品之傾
    向，業經臺灣基隆地方法院檢察署檢察官分別於（民國）八十八年六月二十四日
    、八十八年八月六日，以八十八年度偵字第三０七二號、八十八年度偵字第一七
    九三二號為不起訴處分確定；又因施用毒品案件，先經強制戒治，並經臺灣基隆
    地方法院檢察署檢察官以八十八年度毒偵字第一三五一號聲請簡易判決處刑，經
    本院於八十九年二月十八日，以八十九年度基簡字第一一五號判處有期徒刑六月
    ，並於八十九年九月十一日確定（尚未執行完畢）；再因施用毒品案件，經臺灣
    基隆地方法院檢察署檢察官提起公訴，又經本院於八十九年七月三十一日，以八
    十九年度訴字第一二八號判處有期徒刑十月，並於同年八月二十二日確定（尚未
    執行完畢）；復因施用毒品案件，經臺灣基隆地方法院檢察署檢察官提起公訴，
    本院於八十九年九月一日，以八十九年度易字第四六三號判處有期徒刑四月，並
    於同年十月十日確定（尚未執行完畢）；再因施用毒品案件，經臺灣基隆地方法
    院檢察署檢察官提起公訴，又經本院於九十年九月二十一日，以九十年度訴字第
    二六七號判處有期徒刑一年六月，並於同年十月三十日確定（以上數罪接續執行
    均未執行完畢）。猶不知悔改，竟基於施用第一級毒品海洛因之概括犯意，自九
    十三年二月底某日起至九十三年九月二十一日止，在基隆市中正區○○○街一二
    ○號二樓住處，連續以針筒注射方式，施用第一級毒品海洛因多次；復另行起意
    ，基於施用第二級毒品安非他命之概括犯意，自九十三年二月底某日起至九十三
    年八月中旬某日止，亦在上址，以將毒品安非他命放入玻璃管內加熱產生煙霧後
    再予施用之方式，施用第二級毒品安非他命多次。嗣分別於（一）九十三年四月
    二十四日零時三十分許，在基隆市○○路二一０號前為警查獲，並扣得第一級毒
    品海洛因壹包淨重０．０七公克、第二級毒品安非他命一包毛重０．三公克；（
    二）九十三年六月二日二十時許，在基隆市○○區○○路四號前為警查獲，並扣
    得第二級毒品安非他命一包毛重三．七公克；（三）九十三年七月十一日九時許
    ，在基隆市○○區○○路二十二號前為警查獲；（四）九十三年七月二十三日十
    二時五十五分許，在基隆市中正區○○○街一二○號二樓為警查獲，並扣得第一
    級毒品海洛因參包合計淨重０．七六公克、注射針筒三支、安非他命吸食器一組
    。
二、案經基隆市警察局第二分局、第一分局報請台灣基隆地方法院檢察署檢察官偵查
    起訴及移送併案審理。
    理  由
一、本件被告甲○○所犯者非為死刑、無期徒刑、最輕本刑為三年以上有期徒刑之罪
    或高等法院管轄第一審案件，其於準備程序進行中，先就被訴事實為有罪之陳述
    ，經告知其簡式審判程序之旨，並聽取公訴人之意見後，本院依刑事訴訟法第二
    百七十三條之一第一項之規定，裁定由受命法官獨任進行簡式審判程序，合先敘
    明。
二、右開事實，業經被告甲○○自白不諱，且其為警查獲後，經警員採集其之尿液送
    檢驗結果，均分呈安非他命陽性及嗎啡陽性反應（因海洛因於人體內會代謝成嗎
    啡，故涉嫌海洛因之吸食者，係檢驗其尿液中之嗎啡反應）之事實，此有基隆市
    衛生局基衛檢壹字第０九三０００六二九一、0000000000、0000
    000000號檢驗成績書三紙附卷可稽，並扣得第一級毒品海洛因肆包合計淨
    重０．八三公克、第二級毒品安非他命二包合計毛重四公克、注射針筒三支、安
    非他命吸食器一組可資佐證，被告自白施用毒品之事實顯與事實相符。又被告前
    因施用毒品案件，先後二次經觀察、勒戒後，均認無繼續施用毒品之傾向，業經
    臺灣基隆地方法院檢察署檢察官分別於八十八年六月二十四日、八十八年八月六
    日，以八十八年度偵字第三０七二號、八十八年度偵字第一七九三二號為不起訴
    處分確定；又因施用毒品案件，先經強制戒治，並經臺灣基隆地方法院檢察署檢
    察官以八十八年度毒偵字第一三五一號聲請簡易判決處刑，經本院於八十九年二
    月十八日，以八十九年度基簡字第一一五號判處有期徒刑六月，並於八十九年九
    月十一日確定；再因施用毒品案件，經臺灣基隆地方法院檢察署檢察官提起公訴
    ，又經本院於八十九年七月三十一日，以八十九年度訴字第一二八號判處有期徒
    刑十月，並於同年八月二十二日確定；復因施用毒品案件，經臺灣基隆地方法院
    檢察署檢察官提起公訴，本院於八十九年九月一日，以八十九年度易字第四六三
    號判處有期徒刑四月，並於同年十月十日確定；再因施用毒品案件，經臺灣基隆
    地方法院檢察署檢察官提起公訴，又經本院於九十年九月二十一日，以九十年度
    訴字第二六七號判處有期徒刑一年六月，並於同年十月三十日確定（以上數罪接
    續執行均未執行完畢）等情，有不起訴處分書、聲請簡易判決處刑書、起訴書、
    判決書、台灣高等法院被告全國前案紀錄表附卷可證。本件事證明確，被告施用
    毒品之犯行，洵堪認定。
三、查海洛因、安非他命係毒品危害防制條例第二條第二項第一款、第二款所定之第
    一級、第二級毒品，被告予以施用，核其所為，係犯毒品危害防制條例第十條第
    一項之施用第一級毒品罪及第二項之施用第二級毒品罪。被告施用第一級、第二
    級毒品前後，持有第一級、第二級毒品之低度行為，應為施用毒品之高度行為所
    吸收，不另論罪。又被告先後多次施用第一級毒品海洛因及第二級毒品安非他命
    之行為，時間密接，構成要件復相同，顯係基於概括犯意為之，均為連續犯應論
    以一罪，並均加重其刑。未經公訴人起訴之部分，與已經起訴並經認定為有罪之
    部分，有裁判上一罪之連續犯關係，已如前述，依審判不可分原則，本院自應併
    予審理。又被告所犯上開二罪，犯意各別，構成要件互異，應分論併罰。爰審酌
    被告犯罪之動機、吸食頻率、曾有施用毒品之前科仍不知悔改，一再犯下本案，
    惟其所犯之施用毒品犯行乃戕害自己身心健康等一切情狀，分別量處如主文所示
    之刑，並定應執行刑，以示儆懲。扣案之第一級毒品海洛因四包合計淨重零點捌
    參公克、第二級毒品安非他命貳包合計毛重肆公克，有法務部調查局調科壹字第
    三二０００二一０八、000000000號鑑定通知書二紙在卷可按，為查獲
    之毒品，應依毒品危害防制條例第十八條第一項前段之規定，不問屬何人所有，
    均宣告沒收銷燬之。另注射針筒三支、安非他命吸食器壹組，為被告所有供本件
    犯罪所用之物，爰依刑法第三十八條第一項第二款宣告沒收。
四、據上論斷，應依刑事訴訟法第二百七十三條之一第一項、第二百九十九條第一項
    前段，毒品危害防制條例第十條第一項、第二項、第十八條第一項，刑法第十一
    條前段、第五十六條、第三十八條第一項第二款、第五十一條第五款，判決如主
    文。
本案經檢察官林伯宇到庭執行職務。
中　　　華　　　民　　　國　　九十三　　年　　  十一 　 月　  十二  　　日
                                臺灣基隆地方法院刑事第二庭
                                        法      官  齊　潔
右正本證明與原本無異。
對於本件判決如有不服，應於收受送達後十日內，向本院提出上訴書狀，上訴於臺灣
高等法院，並按他造當事人之人數附具繕本。
                                        書　記　官  莊國南
中　　　華　　　民　　　國　　九十三　　年　　  十一　　月　　十二　　  日
附錄論罪法條：
毒品危害防制條例第十條第一項：
施用第一級毒品者，處六月以上五年以下有期徒刑。
毒品危害防制條例第十條第二項：
施用第二級毒品者，處三年以下有期徒刑。
毒品危害防制條例第十八條第一項：
查獲之第一、二級毒品及專供製造或施用第一、二級毒品之器具，不問屬於犯人與否
，均沒收銷燬之；查獲之第三、四級毒品及製造或施用毒品之器具，無正當理由而擅
自持有者，均沒入銷燬之。但合於醫藥、研究或訓練之用者，得不予銷燬。
